臺灣臺東地方法院刑事判決　　　　　　　　　　　　　九十四年度易字第一五八號
　　公　訴　人　臺灣臺東地方法院檢察署檢察官
　　被　　　告　丁○○
右列被告因竊盜等案件，經檢察官提起公訴（九十四年度偵字第一一００號），被告
於準備程序中為有罪之陳述，本院合議庭裁定由受命法官獨任進行簡式審判程序，判
決如左：
    主  文
丁○○連續竊盜，累犯，處有期徒刑陸月，如易科罰金，以佰元折算壹日。鑰匙壹
把、扣案變造之乙○○汽車駕駛執照上換貼之丁○○照片壹張均沒收。
    事  實
一、丁○○前曾於民國八十九年間因犯竊盜及贓物案件，分經臺灣桃園地方法院以八
    十九年度易字第一四一０號、九十年度易字第一九三０號判決各判處有期徒刑四
    月，嗣定應執行有期徒刑六月確定，於九十三年一月十五日執行完畢。復因犯強
    盜等案件，經臺灣桃園地方法院判處有期徒刑四年，並於刑之執行前令入勞動場
    所強制工作三年，於九十三年七月二十二日確定，於同年十二月十五日因未到案
    執行而遭通緝（此部分不構成累犯）。詎丁○○仍不知悔改，復基於意圖為自己
    不法所有之概括犯意，於九十四年一月二十日，在桃園縣中壢市○○路，持自備
    之機車鑰匙一把，連續撬開停放於路旁不詳人所有之機車座墊後，竊取置於座墊
    下置物空間之已為不詳之人於九十二年底某日竊取後持有之乙○○普通小型車汽
    車駕駛執照（下稱駕照）及丙○○所有車牌號碼ＱＫＰ─五五一號（起訴書誤載
    為ＱＰＫ─五五一號）輕型機車之行車執照、保險卡。丁○○復因知前開強盜案
    件已判決確定將遭通緝，為避免遭警盤查緝獲，遂將前揭竊得之駕照留置，並與
    真實姓名年籍不詳綽號「小古」之成年人基於變造特種文書之犯意聯絡，於九十
    四年三月間某日晚上十時許，在桃園縣中壢市○○○街五三之十一號居所，以新
    臺幣（下同）五千元之代價，先將自己照片一張及前揭駕照交予「小古」，由「
    小古」在乙○○之駕照上換貼丁○○之照片後將駕照返還丁○○，足以生損害於
    監理機關對駕照核發、管理之正確性及乙○○。嗣於九十四年三月二十日晚間九
時二十分許，丁○○於桃園縣中壢市○○○街五三之十一號居所為警發現上情，
    並扣得上開變造貼有丁○○照片之乙○○駕照一張、丙○○之機車行車執照、保
    險卡等物。
二、案經桃園縣警察局中壢分局報請臺灣桃園地方法院檢察署檢察官呈請臺灣高等法
    院檢察署令轉臺灣臺東地方法院檢察署檢察官偵查起訴。
    理  由
一、右揭犯罪事實，業據被告丁○○迭於警詢、偵查中及本院審理時坦承不諱，核與
    證人即被害人乙○○在警詢時證述之情節相符，且有丁○○照片之乙○○駕照一
    張、丙○○之機車行車執照、保險卡影本一紙附卷可憑。而證人乙○○於警詢時
    證稱扣案該駕照，確為伊於九十二年底遺失無訛等語，且經本院將駕照送往交通
    部公路總局新竹區監理所中壢監理站鑑定結果，認經比對原發照登記書及遺失補
    照登記書所載資料照片，該駕照確屬變造無誤，有該站九十四年七月二十五日竹
    監壢字第０九四００一六二三五號函在卷可稽。而駕照為監理機關所發給，用以
    證明持有人駕駛資格之重要證明文件，並因此得據以管理有關駕駛人各項資料等
    相關事宜，被告變造前揭乙○○之駕照，自足以生損害於監理機關對駕照核發、
    管理之正確性及乙○○本人。綜上足認被告之自白確與事實相符，應堪採信。本
    件事證明確，被告犯行堪以認定，應依法論科。
二、按竊盜為侵害財產監督權之罪，被竊之物是否為持有人所有，本可不問（最高法
    院四十四年度台上字第三四五號判決參照）。本件被告所竊得之駕照，係為不詳
    之人竊取後所持有，被告將之置於自己實力支配之下，自仍屬竊盜之行為無訛。
    又駕照係屬品行能力相類證書之一種，為刑法第二百十二條之特種文書。核被告
    所為，係犯刑法第三百二十條第一項之竊盜罪、刑法第二百十二條之變造特種文
    書罪。被告與姓名年籍不詳綽號「小古」之成年人間，就變造特種文書，有犯意
    聯絡及行為分擔，為共同正犯。被告先後竊盜之犯行所侵害法益不同，時間緊接
    ，觸犯基本構成要件相同之罪名，依其情節，顯係出於概括之犯意反覆為之，為
    連續犯，應依刑法第五十六條之規定以一罪論，並加重其刑；又被告係因知將遭
    通緝，為免為警逮捕，方將駕照留存變造，為其供明在卷，核與卷附被告全國前
    案紀錄表記載大致相符，是其竊盜罪與偽造特種文書罪間，顯有方法結果之牽連
    關係，應從較重之竊盜罪處斷，檢察官就竊盜部分未論及連續犯及就竊盜與偽造
    特種文書認其犯意各別行為互殊，應分論併罰，均有誤會。查被告前曾於八十九
    年間因犯竊盜及贓物案件，分經臺灣桃園地方法院以八十九年度易字第一四一０
    號、九十年度易字第一九三０號判決各判處有期徒刑四月，嗣定應執行有期徒刑
    六月確定，於九十三年一月十五日執行完畢，有臺灣高等法院被告全國前案紀錄
    表在卷可憑，被告受有期徒刑執行完畢後，五年以內再犯本件有期徒刑以上之罪
    ，為累犯，應依刑法第四十七條規定加重其刑，並遞加重之。爰酌被告已經法院
    判處罪刑，詎不僅拒不到案執行，且仍未能有所警惕，復再為本件犯行，雖所竊
    得之物價值尚輕，惟係他人重要之證明文件，竟因通緝為免逮捕而加以變造，造
    成治安單位查緝之困難，所生之危害不輕，然尚未持此證件供其他犯罪所用，及
    其犯罪後尚能坦承犯行，態度良好等一切情狀，量處如主文所示之刑，並諭知易
    科罰金之折算標準。又鑰匙一把、扣案變造之乙○○汽車駕駛執照上換貼之丁○○照片一張，均為被告所有，且為供犯罪所用之物，業據被告供承在卷，爰依刑
    法第三十八條第一項第二款規定均宣告沒收。
據上論斷，應依刑事訴訟法第二百七十三條之一第一項、第二百九十九條第一項前段
，刑法第五十六條、第三百二十條第一項、第二百十二條、第五十五條、第四十七條
、第四十一條第一項前段、第三十八條第一項第二款，罰金罰鍰提高標準條例第一條
前段、第二條，判決如主文。
本案經檢察官甲○○到庭執行職務
中      華      民      國      九十四      年      八    月    三十一  日
                                  臺灣臺東地方法院刑事第二庭
                                          法  官  林  恒  祺
右正本證明與原本無異。
如不服本判決，應於判決送達後十日內向本院提出上訴狀。（須附繕本）
「切勿逕送上級法院」
                                          書記官  陳  美  鄉
中      華      民      國      九十四      年      九    月      二    日
附記：
中華民國刑法第三百二十條第一項：
意圖為自己或第三人不法之所有，而竊取他人之動產者，為竊盜罪，處五年以下有期
徒刑、拘役或五百元以下罰金。
中華民國刑法第二百十二條：
偽造、變造護照、旅券、免許證、特許證及關於品行、能力服務或其他相類之證書、
介紹書，足以生損害於公眾或他人者，處一年以下有期徒刑、拘役或三百元以下罰金
。
